---
title: "Lab 02 - Plastic waste"
author: Sara Adraoui
date: 22/09/25
output: github_document
---

## Chargement des packages et des données

```{r load-packages, message=FALSE}
library(tidyverse) 
```

```{r load-data, message=FALSE}
plastic_waste <- read_csv("data/plastic-waste.csv")
```

Commençons par filtrer les données pour retirer le point représenté par Trinité et Tobago (TTO) qui est un outlier.

```{r filter-data, message=FALSE}
plastic_waste <- plastic_waste %>%
  filter(plastic_waste_per_cap < 3.5)
```


## Exercices

### Exercise 1



```


### Exercise 2
```{r plastic-waste-density}
ggplot(data = plastic_waste,
       mapping = aes(x = plastic_waste_per_cap)) +
  geom_density(fill = "lightblue", alpha = 0.7) +
  labs(
    title = "Distribution des déchets plastiques par habitant",
    x = "Déchets plastiques par habitant (kg)",
    y = "Densité")
```





Réponse à la question...

### Exercise 3

Boxplot:


```{r plastic-waste-boxplot}
ggplot(data = plastic_waste,
       mapping = aes(x = continent,
                     y = plastic_waste_per_cap)) +
  geom_boxplot(fill = "lightblue") +
  labs(
    title = "Déchets plastiques par habitant",
    subtitle = "Comparaison par continent",
    x = "Continent",
    y = "kg par habitant",
  )
```

```

Violin plot:

```{r plastic-waste-violin}
ggplot(data = plastic_waste,
       mapping = aes(x = continent,
                     y = plastic_waste_per_cap)) +
  geom_violin(fill = "lightgreen", alpha = 0.7) +
  labs(
    title = "Déchets plastiques par habitant",
    subtitle = "Distribution par continent",
    x = "Continent",
    y = "kg par habitant"
  )
```

Réponse à la question...

### Exercise 4


```{r plastic-waste-mismanaged}
ggplot(data = plastic_waste,
       mapping = aes(x = plastic_waste_per_cap,
                     y = mismanaged_plastic_waste_per_cap,
                     colour = continent)) +
  geom_point(alpha = 0.7, size = 2) +
  labs(
    title = "Déchets plastiques générés vs mal gérés",
    subtitle = "Par pays",
    x = "Déchets plastiques par habitant (kg)",
    y = "Déchets plastiques mal gérés par habitant (kg)",
    colour = "Continent"
  )
```


Réponse à la question...

### Exercise 5


```{r plastic-waste-population-total}
ggplot(data = plastic_waste,
       mapping = aes(x = total_pop,
                     y = plastic_waste_per_cap,
                     colour = continent)) +
  geom_point(alpha = 0.7, size = 2) +
  labs(
    title = "Population totale et déchets plastiques par habitant",
    x = "Population totale",
    y = "Déchets plastiques par habitant (kg)",
    colour = "Continent"
  )
```


```{r plastic-waste-population-coastal}
ggplot(data = plastic_waste,
       mapping = aes(x = coastal_pop,
                     y = plastic_waste_per_cap,
                     colour = continent)) +
  geom_point(alpha = 0.7, size = 2) +
  labs(
    title = "Population côtière et déchets plastiques par habitant",
    x = "Population côtière",
    y = "Déchets plastiques par habitant (kg)",
    colour = "Continent"
  )
```


Réponse à la question...


## Conclusion

Recréez la visualisation:

```{r recreate-viz}
ggplot(data = plastic_waste,
       mapping = aes(x = coastal_pop,
                     y = plastic_waste_per_cap,
                     colour = continent,
                     size = total_pop)) +
  geom_point(alpha = 0.7) +
  labs(
    title = "Population côtière et déchets plastiques par habitant",
    subtitle = "Chaque point représente un pays",
    x = "Population côtière",
    y = "Déchets plastiques par habitant (kg)",
    colour = "Continent",
    size = "Population totale"
  )
```


