---
title: "Lab 02 - Plastic waste"
author: Sara Adraoui
date: 22/09/25
output: github_document
---

## Chargement des packages et des données

```{r load-packages, message=FALSE}
library(tidyverse) 
```

```{r load-data, message=FALSE}
plastic_waste <- read_csv("data/plastic-waste.csv")
```

Commençons par filtrer les données pour retirer le point représenté par Trinité et Tobago (TTO) qui est un outlier.

```{r filter-data, message=FALSE}
plastic_waste <- plastic_waste %>%
  filter(plastic_waste_per_cap < 3.5)
```


## Exercices

### Exercise 1

```{r}
ggplot(plastic_waste, aes(x = plastic_waste_per_cap)) +
  geom_histogram() +
  facet_wrap(~ continent)

```

### Exercise 2


```{r}
ggplot(plastic_waste, aes(x = plastic_waste_per_cap)) +
  geom_density()
```
```{r}
ggplot(plastic_waste, aes(x = plastic_waste_per_cap, colour = continent)) +
  geom_density() +
  labs(
    title = "Courbes de densité des déchets plastiques par habitant",
    x = "Déchets plastiques par habitant (kg/hab/an)",
    y = "Densité",
    colour = "Continent"
  ) 
```
```{r}
ggplot(plastic_waste, aes(x = plastic_waste_per_cap, fill = continent)) +
  geom_density(colour = NA) +
  labs(
    x = "plastic_waste_per_cap",
    y = "density",
    fill = "continent",
    title = NULL
  ) 
```
```{r}
ggplot(plastic_waste, aes(x = plastic_waste_per_cap, fill = continent, colour = continent)) +
  geom_density(alpha = 0.4) +
  labs(
    x = "plastic_waste_per_cap",
    y = "density",
    fill = "continent",
    colour = "continent"
  )
```
Décrivez pourquoi le reglage de la couleur (color et fill) et le réglage de la transparence (alpha) ne se trouvent pas au même endroit ? L’un étant réglé dans aes et l’autre dans geom_density():

Car dans aes(), on met ce qui dépend des données comme par exemple la couleur qui change selon le continent. Toutefois, alpha est pareil pour tout le graphe donc on doit le mettre dans geom_density().


### Exercise 3

Boxplot:

```{r}
ggplot(plastic_waste, aes(x = continent, y = plastic_waste_per_cap)) +
  geom_boxplot(size = 0.5, outlier.size = 1) +
  labs(
    x = "continent",
    y = "plastic_waste_per_cap")
```

Violinplot:
```{r}
ggplot(plastic_waste, aes(x = continent, y = plastic_waste_per_cap)) +
  geom_violin() +
  labs(
    x = "continent",
    y = "plastic_waste_per_cap")
```
Qu’est ce que les violin plots permettent de voir sur les données que les boxplot ne permettent pas ?

Le boxplot fournit une représentation qui indique la médiane, la dispersion via les quartiles, ainsi que les valeurs atypiques.Le violin plot, lui, illustre la distribution des données grâce à une estimation de densité. Il rend visible la structure de la répartition, ce que le boxplot ne montre pas.

### Exercise 4







Réponse à la question...

### Exercise 5





Réponse à la question...


## Conclusion

Recréez la visualisation:




